【裁判字號】    97,易,1367
【裁判日期】    970829
【裁判案由】    竊盜等
【裁判全文】
臺灣士林地方法院刑事判決               97年度易字第1367號
公  訴  人  臺灣士林地方法院檢察署檢察官
被      告  甲○○
            乙○○
            丙○○
上列被告等因竊盜等案件，經檢察官提起公訴（97年度偵字第77
35號、97年度毒偵字第1317號、97年度毒偵字第1503號），被告
等於準備程序就被訴事實均為有罪之陳述，經本院裁定依簡式審
判程序審理，並判決如下：
    主  文
甲○○犯如附表一各編號「所犯法條及罪名」欄所示之罪，均累
犯，各處如附表一各編號「宣告刑」欄所示之刑，扣案如附表二
各編號所示之物均沒收；又共同損壞他人之門鎖，足以生損害於
他人，累犯，處有期徒刑月；又共同無故侵入他人住宅，累犯
，處有期徒刑月。應執行有期徒刑貳年拾月，並應於刑之執行
前，令入勞動場所強制工作年。扣案如附表二各編號所示之物
均沒收。
丙○○犯如附表一編號一、四、五之「所犯法條及罪名」欄所示
之罪，均累犯，各處如附表一編號一、四、五之「宣告刑」欄所
示之刑；又施用第二級毒品，累犯，處有期徒刑捌月；又共同損
壞他人之門鎖，足以生損害於他人，累犯，處有期徒刑月；又
共同無故侵入他人住宅，累犯，處有期徒刑月。應執行有期徒
刑壹年捌月，並應於刑之執行前，令入勞動場所強制工作年。
乙○○犯如附表一編號四、五之「所犯法條及罪名」欄所示之罪
，均累犯，各處如附表一編號四、五之「宣告刑」欄所示之刑；
又施用第二級毒品，累犯，處有期徒刑捌月，扣案之第二級毒品
安非他命壹包（淨重零點壹零公克）沒收銷燬及玻璃球、吸食器
各壹個、分裝袋壹只均沒收；又共同損壞他人之門鎖，足以生損
害於他人，累犯，處有期徒刑月；又共同無故侵入他人住宅，
累犯，處有期徒刑月。應執行有期徒刑壹年貳月，扣案之第二
級毒品安非他命壹包（淨重零點壹零公克）沒收銷燬及玻璃球、
吸食器各壹個、分裝袋壹只均沒收。
    事  實
一、甲○○前於民國85年間，曾因竊盜案件，經臺灣板橋地方法
    院以85年度易字第3418號判決判處有期徒刑4 月確定；又因
    竊盜及違反槍砲彈藥刀械管制條例等案件，再經臺灣板橋地
    方法院以85年度易字第4503號判決分別判處有期徒刑1 年6
    月、3 月，應執行有期徒刑1 年8 月確定；另因偽造文書案
    件，復由臺灣板橋地方法院以86年度易緝字第252 號判決判
    處有期徒刑5 月確定；再因違反麻醉藥品管理條例案件，由
    臺灣板橋地方法院以86年度易緝字第156 號判決判處有期徒
    刑8 月確定；上開5 罪刑經臺灣板橋地方法院以87年度聲字
    第9 號裁定應執行有期徒刑3 年確定；另於85年間，再因違
    反麻醉藥品管理條例案件，經臺灣板橋地方法院以86年度簡
    字第165 號判決判處有期徒刑3 月，經甲○○提起上訴後，
    由同院以87年度簡上字第4 號駁回上訴確定，與前揭應執行
    刑接續執行，嗣於88年6 月21日縮短刑期假釋出監。而甲○○於假釋期間內之89年間，再因加重竊盜案件，經臺灣板橋
    地方法院以89年度易字第715 號判決判處有期徒刑10月，經
    上訴後，嗣由臺灣高等法院以89年度上易字第2522號判決駁
    回上訴確定；又於89年間，因偽造文書案件，經臺灣板橋地
    方法院以95年度簡字第1281號判決判處有期徒刑5 月確定，
    前揭假釋因遭撤銷，應執行殘刑1 年2 月30日。上開8 罪刑
    ，嗣因適用中華民國九十六年罪犯減刑條例規定，由臺灣板
    橋地方法院以96年度聲減字第7404號裁定依序各減刑為有期
    徒刑2 月、9 月、1 月15日、2 月15日、4 月、1 月15日、
    5 月、2 月15日，並就首揭五罪部分及後二罪部分，各裁定
    應執行有期徒刑1 年6 月、6 月確定，已於96年12月12日因
    易科罰金執行完畢出監。另丙○○曾於90年間，因施用毒品
    案件，經法院裁定送勒戒處所觀察、勒戒後，認無繼續施用
    毒品之傾向，已於90年1 月10日執行完畢釋放出所，並由臺
    灣板橋地方法院檢察署檢察官以90年度毒偵緝字第14號為不
    起訴處分確定。復於93年間，再因施用毒品案件，經本院以
    93年度士簡字第1417號判決判處有期徒刑4 月確定，並於94
    年2 月15日因易科罰金執行完畢。而乙○○亦曾因施用毒品
    案件，經2 度送勒戒處所觀察、勒戒，均認無繼續施用毒品
    傾向，分別由臺灣板橋地方法院以87年度訴字第709 號判決
    免刑及臺灣板橋地方法院檢察署檢察官以88年度毒偵緝字第
    174 號為不起訴處分確定。後再因施用毒品案件，經臺灣板
    橋地方法院以89年度毒聲字第5219號裁定令入戒治處所施以
    強制戒治，戒治滿3 個月後，成績評定為合格，經同院以90
    年度毒聲字第2323號裁定停止戒治交付保護管束，於90 年8
    月31日戒治期滿執行完畢。另刑事追訴部分，經臺灣板橋地
    方法院以89年度板簡字第1844號判決判處有期徒刑6 月確定
    。後再犯偽造文書案件，經臺灣板橋地方法院以90年度訴字
    第37號判決判處有期徒刑4 月確定。上開有期徒刑應執行刑
    有期徒刑9 月，已於91年3 月5 日執行完畢。又復因施用毒
    品案件，經臺灣板橋地方法院以92年度毒聲字第3407號裁定
    令入戒治處所施以強制戒治，於93年1 月9 日因法律修正而
    釋放出所。而刑事追訴部分，經臺灣板橋地方法院以92 年
    度簡字第4100號判決判處有期徒刑6 月確定。後因施用毒品
    案件，又經臺灣板橋地方法院以94年度易字第321 號判決判
    處有期徒刑6 月確定。復於94年間，再施用毒品及詐欺案件
    ，經臺灣板橋地方法院分別判處有期徒刑8 月、3 月，應執
    行有期徒刑10月確定，已於95年12月20日假釋出監，假釋期
    間付保護管束，保護管束期間已於96年1 月30日期滿，假釋
    未經撤銷，以已執行論。
二、詎甲○○、丙○○及乙○○均不知悔悟。甲○○、丙○○及
    姓名年籍不詳、綽號「阿忠」之人共同基於意圖為自己不法
    所有之犯意聯絡，於附表一編號1 「時間」欄所示之時間，
    結夥三人前往如附表一編號1 「地點」欄所示之住處，以附
    表一編號1 「手法」欄所示之方法，竊取如附表一編號1 「
    所得財物」欄所示之財物後，即同搭乘丙○○所駕駛之營業
    小客車逃逸離去。另甲○○又各基於意圖為自己不法所有之
    犯意，各於附表一編號2 、3 、6 、7 「時間」欄所示之時
    間，各前往如附表一編號2 、3 、6 、7 「地點」欄所示之
    住處，以附表一編號2 、3 、6 、7 「手法」欄所示之方法
    ，竊取如附表一編號2 、3 、6 、7 「所得財物」欄所示之
    財物後，即逃逸離去。再甲○○、丙○○及乙○○共同基於
    意圖為自己不法所有之犯意聯絡，各於附表一編號4 、5 「
    時間」欄所示之時間，結夥三人前往如附表一編號4 、5 「
    地點」欄所示之住處，以附表一編號4 、5 「手法」欄所示
    之方法，竊取如附表一編號4 、5 「所得財物」欄所示之財
    物後，即同搭乘丙○○所駕駛之營業小客車離去。
三、丙○○又基於施用第二級毒品甲基安非他命之犯意，於97年
    6 月3 日某時許，在臺北縣永和市中正橋河堤下，以將甲基
    安非他命置入玻璃球內燒烤吸食煙霧之方式，施用第二級毒
    品甲基安非他命1 次。
四、乙○○亦基於施用第二級毒品甲基安非他命之犯意，於97年
    6 月6 日上午7 時許，在其位於臺北縣土城市○○街91號之
    住處內，以將甲基安非他命置入玻璃球內燒烤吸食煙霧之方
    式，而施用第二級毒品甲基安非他命1 次。
五、甲○○、乙○○及丙○○復共同基於損壞他人門鎖及侵入住
    宅之犯意聯絡，於97年6 月6 日上午10時許，由丙○○駕駛
    車號為360-DA號營業小客車搭載甲○○、乙○○，前往臺北
    市○○區○○路28號2 樓之林宜正住處附近，丙○○在車上
    等候，先由乙○○按電鈴確認無人在家後，即由甲○○以不
    詳方式，打開林宜正住處1 樓樓梯間大門後，無故侵入林宜
    正住宅之樓梯間，並至林宜正之2 樓住處前持一字起子、T
    型扳手等工具損壞林宜正之住處門鎖，致令該門鎖不堪使用
    ，足以生損害於林宜正。後因損壞門鎖後仍未能順利打開大
    門，甲○○即無從入內著手行竊，遂由丙○○駕駛上揭營業
    小客車搭載甲○○、乙○○離去。嗣於同日中午12時30分許
    ，在臺北縣新店市○○路○ 段與文中路口處，為跟監埋伏之
    員警查獲，並在上揭營業小客車內扣得甲○○所有，供其竊
    盜所用之棉布手套1 付、一字起子3 支、Ｔ型扳手7 支、開
    鎖器3 支及載有地址之便條紙7 張等物。另亦扣得乙○○所
    有之安非他命1 包（淨重0.1 公克）及其所有供施用毒品所
    用玻璃球、吸食器各1 個、分裝袋1 只，而循線查悉上情。
六、案經林宜正訴由臺北市政府警察局北投分局報請臺灣士林地
    方法院檢察署檢察官偵查起訴。
    理  由
一、上開事實，業據被告甲○○、丙○○及乙○○迭於警詢、偵
    查及本院審理時坦承不諱（分見偵7735卷一第6 至9 頁、第
    10 至14 頁、第15至19頁、第98至107 頁、第235 至241 頁
    、偵7735卷二第4 至7 頁、第20至21頁、第30至31頁、第33
    至34頁、第37至38頁、第69至70頁，偵7735卷三第21至22頁
    ），核與被害人湯憲琴、王佩琳、戊○○、己○○、丁○○
    、謝主惠、林錦宏及林宜正於警詢時所指述遭竊、門鎖破壞
    及住宅遭侵入等情節相符（分見偵7735卷一第20至25頁、偵
    7735 卷 二第17至18頁、第26至27，偵7735卷三第1 至2 頁
    ）、並有錄影監視器翻拍照片、查獲照片及扣案物品照片等
    數張在卷可憑（分見偵7735卷一第41至54頁、第22至25頁）
    。另被告丙○○及乙○○為警查獲後所採集之尿液，經送請
    台灣尖端先進生技醫藥股份有限公司以「酵素免疫分析法」
    為初步檢驗、「氣相層析質譜儀法」為確認檢驗之檢驗結果
    ，均呈甲基安非他命類陽性反應，此有該公司97年6 月20日
    濫用藥物檢驗報告2 份附卷可參（分見毒偵1503卷第35頁、
    毒偵1317卷第37頁）。另被告乙○○為警查獲時所扣案之白
    色晶體共1 包（淨重為0.10公克），經臺北市政府警察局北
    投分局鑑驗結果，確函甲基安非他命等情，有該分局毒品初
    步鑑驗報告單1 紙在卷可查（見偵7735卷一第60頁），此外
    ，並有扣案之棉布手套1 付、一字起子3 支、T 型扳手7支
    、開鎖器3 支，載有地址之便條紙7 張，玻璃球、吸食器各
    1 個、分裝袋1 只及安非他命1 包（淨重0.1 公克）等扣案
    可佐。足認被告3 人之上開自白均與事實相符，應可採信。
二、按92年7 月9 日新修正之毒品危害防制條例刪除二犯及三犯
    之規定，一改修法前繁雜之處遇程序，僅將施用毒品者簡化
    區分為初犯、再犯，並認施用毒品者係屬病患性犯人，以觀
    察、勒戒戒除其身癮，並以強制戒治去除其心癮。經觀察、
    勒戒或強制戒治執行完畢釋放後，若係5 年後再犯該條例第
    10條施用毒品罪者，與同條例第20條第1 項、第2 項關於「
    初犯」之處理方式相同，檢察官應先聲請法院裁定令被告入
    勒戒處所觀察、勒戒，並視有無繼續施用毒品傾向，決定應
    予釋放、為不起訴之處分，或應聲請法院裁定令入勒戒處所
    強制戒治；若係5 年內「再犯」同條例第10條施用毒品罪者
    ，依同條例第23條第2 項規定，檢察官則應依法追訴。觀諸
    該條例第20條第3 項之修正理由：「觀察、勒戒或強制戒治
    5 年後再犯者，顯見前所實施之觀察、勒戒或強制戒治已足
    以遮斷其施用毒品之癮，為期自新及協助其戒除毒癮，對此
    5 年後再犯者，爰明定仍適用初犯之規定，先經觀察、勒戒
    、強制戒治之程序。」及同條例第23條第2 項之修正理由：
    「為配合簡化施用毒品犯之刑事處遇程序，並鑑於經觀察、
    勒戒或強制戒治執行完畢釋放後5 年內再犯者，其再犯率甚
    高，原據以實施之觀察、勒戒及強制戒治既已無法收其實效
    ，自應施以刑事處遇。」，顯然如施用毒品者係前經觀察、
    勒戒或強制戒治等治療程序執行完畢5 年後，始再施用毒品
    之「初犯」，因前所執行之觀察、勒戒或強制戒治已足收戒
    除毒癮之效，自應重新執行觀察、勒戒或強制戒治等治療程
    序，並於治療程序執行完畢後，由檢察官為不起訴處分，毋
    庸對之追訴處罰；反之，在「再犯」之情形，因其先前所為
    治療程序顯未能收戒斷毒癮之效，且考量施用毒品者之再犯
    率偏高，乃簡化其刑事處遇程序，而逕予追訴處罰，不再施
    以治療程序。參酌上開立法理由，修正毒品危害防制條例就
    施用毒品者，祇於「初犯」及「5 年後再犯」二種情形，有
    其追訴條件之限制，即須於初犯經觀察、勒戒或強制戒治釋
    放後，5 年內均無施用毒品之行為，始能認其前所實施之觀
    察、勒戒或強制戒治已足遮斷毒癮，而得於5 年後再犯時，
    再予適用初犯之規定，重行觀察、勒戒等程序。倘5 年內已
    經再犯，被依法追訴處罰，縱其第3 次（或第3 次以上）施
    用毒品之時間在初犯釋放5 年以後，即與「5 年後再犯」之
    情形有別，且因已於「5 年內再犯」，顯見其再犯率甚高，
    原實施觀察、勒戒或強制戒治，已無法收其實效，而無5 年
    戒斷期之存在，自無再經觀察、勒戒及強制戒治之必要，即
    應依該條例第10條處罰，始符新法修正之本旨（最高法院95
    年度第7 次刑事庭決議、最高法院95年度臺非字第59號、第
    65號判決意旨可資參照）。經查，被告丙○○於90年間，因
    施用毒品案件，經法院裁定送勒戒處所觀察、勒戒後，認無
    繼續施用毒品之傾向，已於90年1 月10日執行完畢釋放出所
    ，並由臺灣板橋地方法院檢察署檢察官以90年度毒偵緝字第
    14號為不起訴處分確定。然復於93年間，再因施用毒品案件
    ，經本院以93年度士簡字第1417號判決判處有期徒刑4 月確
    定，並於94年2 月15日因易科罰金執行完畢等情。另被告乙○○亦曾因施用毒品案件，經2 度至勒戒處所觀察、勒戒後
    ，均認無繼續施用毒品傾向，分別由臺灣板橋地方法院以87
    年度訴字第709 號判決免刑及臺灣板橋地方法院檢察署檢察
    官以88年度毒偵緝字第174 號為不起訴處分確定。後再因施
    用毒品案件，由臺灣板橋地方法院以89年度毒聲字第5219號
    裁定令入戒治處所施以強制戒治，戒治滿3 個月後，成績評
    定為合格，經同院以90年度毒聲字第2323號裁定停止戒治交
    付保護管束，於90年8 月31日戒治期滿執行完畢。又復因施
    用毒品案件，經臺灣板橋地方法院以92年度毒聲字第3407號
    裁定令入戒治處所施以強制戒治，於93年1 月9 日因法律修
    正而釋放出所。後又因施用毒品案件，又經臺灣板橋地方法
    院以94年度易字第321 號判決判處有期徒刑6 月確定。復於
    94年間，再因施用毒品案件，經臺灣板橋地方法院判處有期
    徒刑8 月確定等情，有臺灣高等法院被告前案紀錄表各1 份
    在卷可佐，是被告丙○○於90年1 月10日觀察勒戒執行完畢
    釋放出所後之5 年內之93年間再犯施用毒品罪；而被告乙○○於90年8 月31日戒治期滿執行完畢後，復於94、95年間再
    犯施用毒品罪，即均係「5 年內再犯」，甚為明確。衡諸首
    揭說明，本件被告丙○○、乙○○之施用毒品犯行既非初犯
    ，亦非毒品危害防制條例第20條第3 項所指「5 年後再犯」
    之情形，即應依法訴追審理。
三、又按刑法321 條第1 項第2 款所稱其他安全設備，指門扇、
    牆垣以外，依通常觀念足認防盜之一切設備而言，如門鎖、
    窗戶、房間門、落地門、窗均屬之，而本件被告甲○○所為
    各竊盜犯行所毀壞之門鎖均屬防盜之設備，自屬安全設備無
    疑。再按刑法第321 條第1 項第3 款之攜帶兇器竊盜罪，其
    所稱兇器，其種類並無限制，凡客觀上足對人之生命、身體
    、安全構成威脅，具有危險性之兇器均屬之，且祇須行竊時
    攜帶此種具有危險性之兇器為已足，並不以攜帶之初有行兇
    之意圖為必要，最高法院79年臺上字第5253號判例可為參照
    。查，被告甲○○於竊盜時所持以破壞門鎖之一字起子、T
    型扳手及開鎖器均屬質地堅硬且銳利之器具，均為客觀上足
    對人之生命、身體、安全構成威脅，具有危險性，自屬刑法
    第321 條第1 項第3 款所稱之兇器。又查被告甲○○、丙○○及該名「阿忠」之男子就如附表一編號1 之竊盜犯行及被
    告甲○○、丙○○及乙○○就如附表一編號4 、5 之竊盜犯
    行，雖均僅有被告甲○○入內行竊，然該丙○○及該「阿忠
    」之人、乙○○對上開竊盜犯行均有犯意聯絡，且均同赴竊
    盜現場，並為竊盜犯行之行為分擔（被告丙○○負責開車接
    送、該「阿忠」之人或乙○○負責按電鈴、把風），應各屬
    結夥三人為竊盜犯行（最高法院70年度臺上字第7162號判決
    意旨參照）。又住宅為人類日常居住之場所，公寓亦屬之，
    公寓樓梯間雖僅供住戶出入通行，然就公寓整體言，樓梯間
    亦為公寓之一部分，與公寓有密切不可分之關係，故亦應屬
    住宅。查被告甲○○未受允准進入林宜正住處之公寓樓梯間
    ，實已妨礙住宅之安寧。是核被告等人所為，被告甲○○係
    犯如附表一各編號「所犯法條及罪名」欄所示之罪名及刑法
    第306 條第1 項侵入住宅罪、第354 條之損壞他人物品罪；
    被告丙○○係犯如附表一編號1 、4 、5 「所犯法條及罪名
    」欄所示之罪名、刑法第306 條第1 項侵入住宅罪、第354
    條之損壞他人物品罪及毒品危害防制條例第10條第2 項之施
    用第二級毒品罪；被告乙○○係犯如附表一編號4 、5 「所
    犯法條及罪名」欄所示之罪、刑法第306 條第1 項侵入住宅
    罪、第35 4條之損壞他人物品罪及毒品危害防制條例第10條
    第2 項之施用第二級毒品罪。被告甲○○、丙○○與姓名年
    籍、不詳綽號「阿忠」之人就如附表一編號1 之加重竊盜犯
    行及被告甲○○、丙○○及乙○○就如附表一編號4 、5 之
    加重竊盜犯行、事實五之侵入住宅罪、損壞他人物品罪等犯
    行，各有犯意聯絡及行為分擔，各應論以共同正犯。被告丙○○、乙○○施用第二級毒品甲基安非他命而持有之，持有
    之低度行為，為施用之高度行為所吸收，不另論罪。被告3
    人所為上開各次犯行，時間不同、犯意各別，自應分論併罰
    。又被告3 人有事實欄所載之犯罪科刑並已執行完畢等情，
    有臺灣高等法院被告前案紀錄表在卷可稽，其於有期徒刑執
    行完畢後5 年內，各故意犯本件有期徒刑以上之各罪，各應
    依刑法第47條第1 項規定，各論以累犯，並各加重其刑。爰
    審酌被告3 人前已有多次犯行，竟不思悔改，見有利可圖即
    心起貪念，多次竊取他人財物，然其犯後均能坦承犯行，態
    度尚佳，及其犯罪之動機、目的、手段、其智識程度等一切
    情狀，分別量處如主文所示之刑，並定其應執行之刑，以示
    警懲。
四、再按「十八歲以上之竊盜犯、贓物犯，有犯罪之習慣者，得
    於刑之執行前，令入勞動場所強制工作。」竊盜犯贓物犯保
    安處分條例第3 條第1 項定有明文。而保安處分係針對受處
    分人將來之危險性所為之處置，以達教化、治療之目的，為
    刑罰之補充制度。我國現行刑法採刑罰與保安處分雙軌制，
    係在維持行為責任之刑罰原則下，為協助行為人再社會化之
    功能，以及改善行為人潛在之危險性格，期能達成根治犯罪
    原因、預防犯罪之特別目的。是保安處分中之強制工作，旨
    在對嚴重職業性犯罪及欠缺正確工作觀念或無正常工作因而
    犯罪者，強制其從事勞動，學習一技之長及正確之謀生觀念
    ，使其日後重返社會，能適應社會生活。竊盜犯贓物犯保安
    處分條例第3 條第1 項規定，即係本於保安處分應受比例原
    則之規範，使保安處分之宣告，與行為人所為行為之嚴重性
    、行為人所表現之危險性及對於行為人未來行為之期待性相
    當之意旨而制定，而由法院視行為人之危險性格，決定應否
    令入勞動處所強制工作，以達預防之目的。查被告甲○○、
    丙○○除本案多次竊盜犯行外，另均犯多起竊盜案件現由他
    法院審理中，有前揭臺灣高等法院被告前案紀錄表可證，顯
    見被告甲○○、丙○○確有竊盜犯罪之習慣，對社會秩序、
    民眾權益有重大危害，而被告甲○○、丙○○正值中壯之時
    ，卻未盡其力於正途，反屢次為竊盜犯罪，足認有矯治其惡
    習、培育其正確觀念、性格，俾其能於將來刑滿重返社會時
    ，不再重蹈覆轍，並獲新生之必要，是檢察官請求本件被告
    甲○○、丙○○於刑之執行前令入勞動場所強制工作為有理
    由，爰依竊盜犯贓物犯保安處分條例第3 條第1 項之規定，
    諭知於刑之執行前，令被告入勞動場所強制工作3 年以收矯
    治之效。
五、至扣案之安非他命1 包（淨重0.10公克），應依毒品危害防
    制條例第18條第1 項前段規定沒收銷燬。另扣案如附表二各
    編號所示之物均為被告甲○○所為，且為被告甲○○與被告
    丙○○、乙○○、綽號「阿忠」等人竊盜所用之物，業據被
    告甲○○供承在卷；而扣案之玻璃球、吸食器各1 個、分裝
    袋1 只亦均為被告乙○○所有，且為供其施用毒品所用之物
    ，業據被告乙○○供承在卷，均應依刑法第38條第1 項第2
    款之規定宣告沒收。至檢察官認被告丙○○所駕駛之車號36
    0-DA號營業小客車亦應一併宣告沒收云云，雖該營業小客車
    係被告丙○○搭載、接送被告甲○○等人至竊盜現場之交通
    工具，然與竊盜犯行間，並無直接關係，即實施竊盜犯行並
    不需要該營業小客車，而該營業小客車亦非實施竊盜犯行所
    必備之物，是即與刑法第38條第1 項第2 款所稱之「供犯罪
    所用之物」尚屬有間（最高法院92年臺非字第231 號判決）
    參照，自無從宣告沒收，附此敘明。
據上論斷，應依刑事訴訟法第273 條之1 第1 項、第299 條第1
項前段，毒品危害防制條例第10條第2 項、第18條第1 項前段，
刑法第11條、第28條、第321 條第1 項第2 款、第3 款、第4款
、第306 條第1 項、第354 條、第47條第1 項、第51條第5 款、
、第38條第1 項第2 款，竊盜犯贓物犯保安處分條例第3 條第1
項、第4 條、第5 條第1 項前段，判決如主文。
本案經檢察官余麗貞到庭執行職務。
中    華    民    國    97    年    8    月    29     日
                  刑事第六庭法  官  莊明達
以上正本證明與原本無異。
如不服本判決，應於判決送達後10日內向本院提出上訴書狀，其
未敘述上訴之理由者並得於提起上訴後20日內向本院補提理由書
。
                            書記官  陳慧中
中    華    民    國    97    年    8     月    29    日
附錄本案論罪科刑依據法條全文
刑法第321 條
犯竊盜罪而有左列情形之一者，處6 月以上、5 年以下有期徒刑
：
一、於夜間侵入住宅或有人居住之建築物、船艦或隱匿其內而犯
    之者。
二、毀越門扇、牆垣或其他安全設備而犯之者。
三、攜帶兇器而犯之者。
四、結夥三人以上而犯之者。
五、乘火災、水災或其他災害之際而犯之者。
六、在車站或埠頭而犯之者。
前項之未遂犯罰之。
刑法第354條
毀棄、損壞前二條以外之他人之物或致令不堪用，足以生損害於
公眾或他人者，處2 年以下有期徒刑、拘役或5 百元以下罰金。
刑法第306條
無故侵入他人住宅、建築物或附連圍繞之土地或船艦者，處1年
以下有期徒刑、拘役或3百元以下罰金。
無故隱匿其內，或受退去之要求而仍留滯者，亦同。
附表一：
 ┌──┬───┬────┬────────┬─────┬───────┬────────┐
 │編號│時間  │  地點  │    手  法      │所得財物  │所犯法條及罪名│     宣告刑     │
 ├──┼───┼────┼────────┼─────┼───────┼────────┤
 │  1 │97年2 │臺北市北│由丙○○駕駛車號│現金新臺幣│刑法第321 條第│處有期徒刑拾月。│
 │    │月18日│投區立農│360-DA號營業小客│（下同）17│1 項第2 、3 、│                │
 │    │日中午│街1段357│車搭載甲○○及姓│,000元、單│4 款。結夥三人│                │
 │    │某時許│巷15號5 │名年籍不詳、綽號│眼相機1 台│以上，攜帶兇器│                │
 │    │      │樓      │「阿忠」之成年男│、玉石多塊│，毀壞安全設備│                │
 │    │      │        │子，由該名「阿忠│、金項鍊、│竊盜。        │                │
 │    │      │        │」之人按電鈴確認│存摺2 本、│              │                │
 │    │      │        │無人在家後後，再│信用卡。  │              │                │
 │    │      │        │由甲○○持客觀上│          │              │                │
 │    │      │        │足供兇器以使用之│          │              │                │
 │    │      │        │一字起子、T 型扳│          │              │                │
 │    │      │        │手及開鎖器毀壞湯│          │              │                │
 │    │      │        │憲琴住家門鎖（安│          │              │                │
 │    │      │        │全設備）後，入內│          │              │                │
 │    │      │        │竊取財物。      │          │              │                │
 ├──┼───┼────┼────────┼─────┼───────┼────────┤
 │  2 │97年4 │臺北市士│甲○○持客觀上足│首飾1批（ │刑法第321 條第│處有期徒刑捌月。│
 │    │月2日 │林區福志│供兇器使用之一字│價值約30,0│1 項第2 、3 款│                │
 │    │下午某│路52巷4 │起子、T 型扳手及│00元）    │。攜帶兇器，毀│                │
 │    │時許  │號4樓   │開鎖器毀壞王佩琳│          │壞安全設備竊盜│                │
 │    │      │        │住家門鎖後（安全│          │。            │                │
 │    │      │        │設備），入內竊取│          │              │                │
 │    │      │        │財物。          │          │              │                │
 ├──┼───┼────┼────────┼─────┼───────┼────────┤
 │  3 │97年4 │臺北市北│甲○○持客觀上足│現金11,000│刑法第321 條第│處有期徒刑捌月。│
 │    │月8日 │投區崇仁│供兇器使用之一字│元、翡翠項│1 項第2 、3 款│                │
 │    │下午某│路1段17 │起子、T 型扳手及│鍊1條、鑽 │。攜帶兇器，毀│                │
 │    │時許  │巷6號2  │開鎖器毀壞戊○○│戒5只、洋 │壞安全設備竊盜│                │
 │    │      │樓      │住家門鎖（安全設│酒1瓶     │。            │                │
 │    │      │        │備），入內竊取財│          │              │                │
 │    │      │        │物              │          │              │                │
 ├──┼───┼────┼────────┼─────┼───────┼────────┤
 │  4 │97年4 │臺北市北│由丙○○駕駛上開│現金9400元│刑法第321 條第│處有期徒刑拾月。│
 │    │月28日│投區溫泉│營業小客車開車搭│、護照4本 │1 項第2 、3 、│                │
 │    │下午1 │路58巷21│載甲○○、乙○○│、存摺9本 │4 款。結夥三人│                │
 │    │時30分│號4樓   │，由乙○○按電鈴│、考績獎勵│以上，攜帶兇器│                │
 │    │許    │        │確認無人在家後，│表、桃紅色│，毀壞安全設備│                │
 │    │      │        │再由甲○○持客觀│如意金項鍊│竊盜罪。      │                │
 │    │      │        │上足供兇器使用之│1條、黃金 │              │                │
 │    │      │        │一字起子、T 型扳│戒指5只、 │              │                │
 │    │      │        │手及開鎖器毀壞蔡│嬰兒黃金戒│              │                │
 │    │      │        │秋鎔住家門鎖後（│指5只、澳 │              │                │
 │    │      │        │安全設備），入內│洲金幣項鍊│              │                │
 │    │      │        │竊取財物。      │墜及耳環乙│              │                │
 │    │      │        │                │套、水晶項│              │                │
 │    │      │        │                │鍊1條、紅 │              │                │
 │    │      │        │                │色如意K金 │              │                │
 │    │      │        │                │項鍊1條、 │              │                │
 │    │      │        │                │轉運兔K金 │              │                │
 │    │      │        │                │項鍊1條、 │              │                │
 │    │      │        │                │男用白金戒│              │                │
 │    │      │        │                │指1只、男 │              │                │
 │    │      │        │                │用黃K金鑽1│              │                │
 │    │      │        │                │只、黃金墜│              │                │
 │    │      │        │                │1只、黑水 │              │                │
 │    │      │        │                │晶項鍊1條 │              │                │
 │    │      │        │                │、觀音墜1 │              │                │
 │    │      │        │                │只、紀念版│              │                │
 │    │      │        │                │50元紙鈔2 │              │                │
 │    │      │        │                │張、紀念錶│              │                │
 │    │      │        │                │1只、黃L金│              │                │
 │    │      │        │                │項鍊1條、 │              │                │
 │    │      │        │                │泰國鑽未鑲│              │                │
 │    │      │        │                │3顆       │              │                │
 ├──┼───┼────┼────────┼─────┼───────┼────────┤
 │  5 │97年5 │臺北市北│由丙○○駕駛上開│現金70,000│刑法第321 條第│處有期徒刑拾月。│
 │    │月13日│投區吉利│營業小客車搭載吳│元、數位相│1項第2、3、4款│                │
 │    │日上午│街211號3│佳郎、乙○○，先│機3台、金 │。結夥三人以上│                │
 │    │某時許│樓      │由乙○○按電鈴確│飾        │，攜帶兇器、毀│                │
 │    │      │        │認無人在家後，再│          │壞安全設備竊盜│                │
 │    │      │        │由甲○○持客觀上│          │。            │                │
 │    │      │        │足供兇器使用之一│          │              │                │
 │    │      │        │字起子、T 型扳手│          │              │                │
 │    │      │        │及開鎖器毀壞黃文│          │              │                │
 │    │      │        │宗住家門鎖後（安│          │              │                │
 │    │      │        │全設備），入內竊│          │              │                │
 │    │      │        │取財物。        │          │              │                │
 ├──┼───┼────┼────────┼─────┼───────┼────────┤
 │  6 │97年5 │臺北市北│甲○○持客觀上足│數位相機1 │刑法第321 條第│處有期徒刑捌月。│
 │    │月14日│投區立農│供兇器使用之一字│台、提款卡│1 項第2 、3 款│                │
 │    │日上午│街2段275│起子、T 型扳手及│、信用卡、│。攜帶兇器，毀│                │
 │    │某時許│號2樓   │開鎖器毀壞謝主惠│郵局存摺、│壞安全設備竊盜│                │
 │    │      │        │住家門鎖（安全設│手提包3個 │罪。          │                │
 │    │      │        │備），入內竊取財│、手機充電│              │                │
 │    │      │        │物。            │器、零錢  │              │                │
 │    │      │        │                │100元     │              │                │
 ├──┼───┼────┼────────┼─────┼───────┼────────┤
 │  7 │97年5 │臺北市北│甲○○持客觀上足│女用皮夾1 │刑法第321 條第│處有期徒刑捌月。│
 │    │月23日│投區義理│供兇器使用之一字│個（內有現│1 項第2 、3 款│                │
 │    │中午某│街89號2 │起子、T 型扳手及│金2,000元 │。攜帶兇器，毀│                │
 │    │時    │樓      │開鎖器毀壞林錦宏│）、NIKON │壞安全設備竊盜│                │
 │    │      │        │住家門鎖（安全設│牌相機1台 │罪。          │                │
 │    │      │        │備），入內竊取財│、外接式硬│              │                │
 │    │      │        │物。            │碟        │              │                │
 └──┴───┴────┴────────┴─────┴───────┴────────┘
 附表二
 ┌──────┬─────┐
 │ 工  具     │    數量  │
 ├──────┼─────┤
 │棉布手套    │    壹付  │
 ├──────┼─────┤
 │一字起子    │    支  │
 ├──────┼─────┤
 │T 型扳手（改│    柒支  │
 │裝後）      │          │
 ├──────┼─────┤
 │開鎖器      │    支  │
 ├──────┼─────┤
 │載有地址之便│    柒張  │
 │條紙        │          │
 └──────┴─────┘


司法院資訊處製作；財團法人民間司法改革基金會備份。
